臺灣臺中地方法院刑事判決　96年度易字第5652號
公　訴　人　臺灣臺中地方法院檢察署檢察官
被　　　告　甲○○
上列被告因竊盜案件，經檢察官提起公訴（96年度偵字第15770
號），本院判決如下：
    主    文
甲○○攜帶兇器竊盜，累犯，處有期徒刑捌月，減為有期徒刑肆
月。又攜帶兇器竊盜，累犯，處有期徒刑柒月，減為有期徒刑參
月又拾伍日。又攜帶兇器竊盜，累犯，處有期徒刑柒月，減為有
期徒刑參月又拾伍日。又攜帶兇器竊盜，累犯，處有期徒刑柒月
，減為有期徒刑參月又拾伍日。又竊盜，累犯，處有期徒刑肆月
，減為有期徒刑貳月。又竊盜，累犯，處有期徒刑參月，減為有
期徒刑壹月又拾伍日。又竊盜，累犯，處有期徒刑參月，減為有
期徒刑壹月又拾伍日。又竊盜，累犯，處有期徒刑參月，減為有
期徒刑壹月又拾伍日。應執行有期徒刑壹年。
    犯罪事實
一、甲○○前因違反毒品危害防制條例案件，經本院以九十年度
    訴字第一七四七號判處有期徒刑七月、四月，應執行有期徒
    刑十月確定，於民國九十一年九月十九日入監，九十二年八
    月六日因縮短刑期假釋出監，嗣於九十二年十二月九日撤銷
    保護管束，於九十三年十一月十六日入監，於九十四年十一
    月二十七日縮刑期滿執行完畢。詎仍不知悔改，竟仍分別基
    於意圖為自己不法之所有之犯意，在如附表編號一、二、三
    、四所示時間、地點，以持客觀上足認為係兇器之鐵製剪刀
    一把，以剪斷電纜線之方式（下稱犯罪事實一、二、三、四
    ）；另於附表編號五、六、七、八所示之時間、地點，則以
    徒手拉扯電纜線之方式（下稱犯罪事實五、六、七、八），
    竊取臺灣電力股份有限公司（下稱臺電公司）所有供公共供
    電用之銅玻璃電線數批，並致妨害臺電公司對該地區用電戶
    之正常供電。（詳細犯罪時間、地點、方式及財物，均詳見
    附表）
二、案經甲○○自首及臺中市警察局第五分局報請臺灣臺中地方
    法院檢察署檢察官偵查起訴。
    理    由
壹、程序方面：
一、按被告以外之人於檢察事務官、司法警察官或司法警察調查
    中所為之陳述，與審判中不符時，其先前之陳述具有較可信
    之特別情況，且為證明犯罪事實存否所必要者，得為證據；
    又被告以外之人於審判中有傳喚不到之情形，其於檢察事務
    官、司法警察官或司法警察調查中所為之陳述，經證明具有
    可信之特別情況，且為證明犯罪事實之存否所必要者，得為
    證據，刑事訴訟法第一百五十九條之二、第一百五十九條之
    三第三款分別定有明文。又被告以外之人於審判外之陳述，
    雖不符合同法第一百五十九條之一至第一百五十九條之四之
    規定，但經當事人於審判程序同意作為證據，法院審酌該言
    詞陳述或書面陳述作成時之情況，認為適當者，亦得為證據
    。當事人、代理人或辯護人於法院調查證據時，知有第一百
    五十九條第一項不得為證據之情形，而未於言詞辯論終結前
    聲明異議者，視為有前項之同意，刑事訴訟法第一百五十九
    條之五亦有規定。其立法意旨在於傳聞證據未經當事人之反
    對詰問予以核實，原則上先予排除。惟若當事人已放棄反對
    詰問權，於審判程序中表明同意該等傳聞證據可作為證據；
    或於言詞辯論終結前未聲明異議，基於尊重當事人對傳聞證
    據之處分權，及證據資料愈豐富，愈有助於真實發見之理念
    ，且強化言詞辯論主義，使訴訟程序得以順暢進行，上開傳
    聞證據亦均具有證據能力。（最高法院九十六年度臺上字第
    五三四○號判決意旨參照）。
二、經查，本判決下列所引用之各該被告以外之人於審判外之陳
    述，雖屬傳聞證據，然證人即臺電公司線路設計員柯政雄（
    下稱證人柯政雄）於警詢中之陳述係出於自由意思為之，且
    陳述之時點較接近於事實發生之時點，陳述之內容係其親自
    見聞之事，亦無不法取供之情形，且於本院審理時予以提示
    並告以要旨，踐行調查程序，並經檢察官、被告甲○○表示
    「並無」意見，則檢察官、被告甲○○已「知有」同法第一
    百五十九條第一項不得為證據之情形，而未於言詞辯論終結
    前聲明異議。是以其於警詢陳述當時之客觀情況具有較可信
    之特別情況，復為證明本件犯罪事實存否所必要，亦應認有
    證據能力。
三、另臺中市警察局第五分局現場勘察報告、採驗紀錄表、內政
    部警政署刑事警察局九十六年二月五日、三月二十九日之鑑
    驗書、電力線路失竊現場調查表、現場照片二十八張等資料
    ，依卷證所示，其等作成之狀態，並無違背其等個人意思而
    為陳述，或其他違法取供、不法取得之情形，且公訴人、被
    告甲○○於本院審理中表示對於本件卷內已存在之證據之證
    據能力不爭執，足認並無顯不可信之情況，且本院審酌臺中
    市警察局第五分局現場勘察報告、採驗紀錄表、內政部警政
    署刑事警察局九十六年二月五日、三月二十九日之鑑驗書、
    電力線路失竊現場調查表、現場照片二十八張等資料，並無
    遭人情施壓或干擾，亦無不當取供或違法取得之情形，復為
    本院事實認定之重要依據，認為以之作為本案之證據亦屬適
    當，是臺中市警察局第五分局現場勘察報告、採驗紀錄表、
    內政部警政署刑事警察局九十六年二月五日、三月二十九日
    之鑑驗書、電力線路失竊現場調查表、現場照片二十八張等
    資料，均具有證據能力。
貳、實體方面：
一、上揭犯罪事實，業據被告甲○○坦承不諱，且經證人柯政雄
    於警詢時證述在卷，且有臺中市警察局第五分局現場勘察報
    告、採驗紀錄表、內政部警政署刑事警察局九十六年二月五
    日、三月二十九日之鑑驗書、電力線路失竊現場調查表、現
    場照片二十八張等附卷可稽。是被告上揭犯行，事證明確，
    堪以認定。
二、查鐵製剪刀之主要構成部分為鐵質，係具鋒利之部位，且有
    一定之重量，以之擊打人體，足以傷害人之生命，具有客觀
    上之危險性，自屬兇器，又被告甲○○竊取臺電公司之電纜
    線，依電業法第一百零五條之規定，應依刑法之規定，從重
    處斷。故核被告甲○○所為，係違反電業法第一百零五條，
    應就犯罪事實一至四部分，依刑法第三百二十一條第一項第
    三款之攜帶兇器竊盜罪及刑法第一百八十八條之妨害公用事
    業罪處斷。就犯罪事實五、六、七、八部分，則依刑法第三
    百二十條第一項之竊盜罪及同法第一百八十八條之妨害公用
    事業罪處斷。檢察官起訴書雖漏未論列被告甲○○所為係觸
    犯電業法第一百零五條之規定，惟於社會基礎事實相同之情
    形下，且業經公訴人當庭變更起訴法條，本院自得予以審理
    ，且毋庸再變更起訴法條。另被告甲○○所犯攜帶兇器竊盜
    罪與妨害公用事業罪，及普通竊盜罪與妨害公用事業罪，係
    一行為觸犯二罪名，為想像競合犯，應從一重之攜帶兇器竊
    盜罪、竊盜罪論斷。被告所犯上開四次攜帶兇器竊盜罪及四
    次普通竊盜罪，犯意各別，應分論併罰。又查被告前因違反
    毒品危害防制條例案件，經本院以九十年度訴字第一七四七
    號判處有期徒刑七月、四月，應執行有期徒刑十月確定，於
    九十一年九月十九日入監，九十二年八月六日因縮短刑期假
    釋出監，嗣於九十二年十二月九日撤銷保護管束，於九十三
    年十一月十六日入監，於九十四年十一月二十七日縮刑期滿
    執行完畢，有臺灣高等法院被告前案紀錄表附卷可稽，其在
    有期徒刑執行完畢後，五年以內故意再犯本件有期徒刑以上
    之罪，為累犯，應依刑法第四十七條第一項規定加重其刑。
    又被告甲○○於竊盜得手後，在臺中市警察局第五分局警員
    製作筆錄時，於其上開犯行（犯罪事實二、三、四、六、七
    、八）未為任何有偵查犯罪職權之公務員知悉前，當場向警
    員自首，承認其為肇事人，而接受裁判，有記載被告甲○○
    上開自首情形之調查筆錄附卷可參（見臺中市警察局第五分
    局中分五偵字第○九六○○一七五七七號卷，下稱警卷，第
    四頁），合於刑法第六十二條前段所定對於未發覺之犯罪自
    首而接受裁判之要件，應依該條規定減輕其刑，並就上揭犯
    罪事實二、三、四、六、七、八等部分，先加後減之。爰審
    酌被告素行不佳，且正值青壯，身強體健卻不思努力，反為
    己利而竊取電纜並因此妨害公用事業，惟犯後坦承犯行，態
    度良好等一切情狀，各量處如主文所示之刑，並均依中華民
    國九十六年罪犯減刑條例第二條第一項第三款、第七條、第
    十條等規定，各減其宣告刑二分之一，並定其應執行刑（因
    被告應執行之刑已逾六月，依刑法第四十一條第二項之規定
    ，已不得諭知易科罰金之折算標準）。至被告甲○○所有供
    其加重竊盜犯行所用之鐵製剪刀一把，並未扣案，且非屬違
    禁物，為免將來執行之困難，爰均不宣告沒收，附此敘明。
據上論斷，應依刑事訴訟法第二百九十九條第一項前段，電業法
第一百零五條，刑法第十一條前段，第三百二十條第一項、第三
百二十一條第一項第三款、第一百八十八條、第五十五條、第四
十七條第一項、第五十一條第五款、第六十二條前段，中華民國
九十六年罪犯減刑條例第二條第一項第三款、第七條、第十條，
判決如主文。
本案經檢察官郭景東到庭執行職務。
中　　華　　民　　國　　96　　年　　12　　月　　10　　日
                  刑事第十一庭  法  官  林慶郎
以上正本證明與原本無異。
如不服本判決，應於收受送達後10日內向本院提出上訴書狀（應
附繕本）。
上訴書如未敘述理由，應於上訴期間屆滿後20日內補提理由書於
本院。
                                書記官  巫偉凱
中　　華　　民　　國　　96　　年　　12　　月　　10　　日
附錄本案論罪科刑法條全文
中華民國刑法第320條
（普通竊盜罪、竊佔罪）
意圖為自己或第三人不法之所有，而竊取他人之動產者，為竊盜
罪，處 5 年以下有期徒刑、拘役或 5 百元以下罰金。
意圖為自己或第三人不法之利益，而竊佔他人之不動產者，依前
項之規定處斷。
前二項之未遂犯罰之。
刑法第321條第1項第3款：
犯竊盜罪而有左列情形之1者，處6月以上5年以下有期徒刑：
三  攜帶兇器而犯之者。
刑法第188條：
妨害鐵路、郵務、電報、電話或供公眾之用水、電氣、煤氣事業
者，處5年以下有期徒刑拘役或5百元以下罰金。
附表：
┌──┬────┬─────┬────┬─────────┬──────┬───┐
│編號│犯罪時間│犯罪地點  │被害人  │竊得財物及妨害之公│竊取方式    │備註  │
│    │        │          │        │用事業            │            │      │
├──┼────┼─────┼────┼─────────┼──────┼───┤
│ 一 │九十五年│臺中市北屯│臺電公司│1.銅玻璃電線（PVC │持客觀上足供│      │
│    │十月十二│區○○路二│        │  風雨線）一批（長│兇器用之鐵剪│      │
│    │日      │段（起訴書│        │  七百三十二公尺，│刀一把，剪斷│      │
│    │        │誤載為東山│        │  重一百九十三點二│電纜線之方式│      │
│    │        │路）八十二│        │  公斤，約價值新臺│行竊        │      │
│    │        │號旁（桿號│        │  幣二萬一千九百六│            │      │
│    │        │：G6654/FB│        │  十元）          │            │      │
│    │        │20-FA05-EA│        │2.公用事業臺電公司│            │      │
│    │        │91-G6653/E│        │  之正常供電      │            │      │
│    │        │E77）     │        │                  │            │      │
├──┼────┼─────┼────┼─────────┼──────┼───┤
│ 二 │九十五年│臺中市北屯│臺電公司│1.銅玻璃電線（PVC │同上        │自首  │
│    │十一月二│區光西巷八│        │  風雨線）一批（長│            │      │
│    │十日    │十號前（桿│        │  一百八十九公尺，│            │      │
│    │        │號：G6652/│        │  重四十九點三公斤│            │      │
│    │        │CE47-G6653│        │  ，約價值新臺幣五│            │      │
│    │        │/CA02)    │        │  千六百七十元）  │            │      │
│    │        │          │        │2.公用事業臺電公司│            │      │
│    │        │          │        │  之正常供電      │            │      │
├──┼────┼─────┼────┼─────────┼──────┼───┤
│ 三 │九十五年│臺中市北屯│臺電公司│1.銅玻璃電線（PVC │同上        │自首  │
│    │十二月十│區光西巷九│        │  風雨線）一批（長│            │      │
│    │七日    │十八號前（│        │  一百四十一公尺，│            │      │
│    │        │桿號：G655│        │  重三十六點八公斤│            │      │
│    │        │3/HA36-HA5│        │  ，約價值新臺幣四│            │      │
│    │        │5）       │        │  千二百三十元）  │            │      │
│    │        │          │        │2.公用事業臺電公司│            │      │
│    │        │          │        │  之正常供電      │            │      │
├──┼────┼─────┼────┼─────────┼──────┼───┤
│ 四 │九十五年│臺中市北屯│臺電公司│1.銅玻璃電線（PVC │同上        │自首  │
│    │十二月二│區橫坑巷七│        │  風雨線）一批（長│            │      │
│    │十六日  │十一號前（│        │  七十五公尺，重十│            │      │
│    │        │桿號：G685│        │  九點五公斤，約價│            │      │
│    │        │0/GB17）  │        │  值新臺幣二千二百│            │      │
│    │        │          │        │  五十元）        │            │      │
│    │        │          │        │2.公用事業臺電公司│            │      │
│    │        │          │        │  之正常供電      │            │      │
├──┼────┼─────┼────┼─────────┼──────┼───┤
│ 五 │九十五年│臺中市北屯│臺電公司│1.銅玻璃電線（PVC │以徒手拉扯電│      │
│    │十二月三│區濁水巷十│        │  風雨線）一批（長│纜線之方式行│      │
│    │十一日  │九號旁（桿│        │  五百一十六點二公│竊          │      │
│    │        │號：G6853/│        │  尺，重一百三十四│            │      │
│    │        │DA24-CB41-│        │  點七公斤，約價值│            │      │
│    │        │BB94-BB56)│        │  新臺幣一萬五千四│            │      │
│    │        │          │        │  百八十六元）    │            │      │
│    │        │          │        │2.公用事業臺電公司│            │      │
│    │        │          │        │  之正常供電      │            │      │
├──┼────┼─────┼────┼─────────┼──────┼───┤
│ 六 │九十六年│臺中市北屯│臺電公司│1.銅玻璃電線（PVC │同上        │自首  │
│    │一月三日│區清水巷四│        │  風雨線）一批（長│            │      │
│    │        │十三號前（│        │  二百零七公尺，重│            │      │
│    │        │桿號：G715│        │  五十四公斤，約價│            │      │
│    │        │1/BA94-CA2│        │  值新臺幣六千二百│            │      │
│    │        │2-CA41）  │        │  一十元）        │            │      │
│    │        │          │        │2.公用事業臺電公司│            │      │
│    │        │          │        │  之正常供電      │            │      │
├──┼────┼─────┼────┼─────────┼──────┼───┤
│ 七 │九十六年│臺中市北屯│臺電公司│1.銅玻璃電線（PVC │同上        │自首  │
│    │一月七日│區和平巷十│        │  風雨線）一批（長│            │      │
│    │        │八之三號前│        │  一百七十七公尺，│            │      │
│    │        │（桿號：G6│        │  重四十六點二公斤│            │      │
│    │        │448/BB44-B│        │  ，約價值新臺幣五│            │      │
│    │        │B95）     │        │  千三百一十元）  │            │      │
│    │        │          │        │2.公用事業臺電公司│            │      │
│    │        │          │        │  之正常供電      │            │      │
├──┼────┼─────┼────┼─────────┼──────┼───┤
│ 八 │九十六年│臺中市北屯│臺電公司│1.銅玻璃電線（PVC │同上        │自首  │
│    │一月七日│區光西巷七│        │  風雨線）一批（長│            │      │
│    │        │十二號前（│        │  十八公尺，重四點│            │      │
│    │        │桿號：G665│        │  七公斤，約價值新│            │      │
│    │        │2/BB88）  │        │  臺幣五百四十元）│            │      │
│    │        │          │        │2.公用事業臺電公司│            │      │
│    │        │          │        │  之正常供電      │            │      │
└──┴────┴─────┴────┴─────────┴──────┴───┘
